臺灣高等法院刑事判決　　　　　　　　94年度上易字第1098號
上　訴　人
即　被　告　乙○○
上列上訴人因竊盜案件，不服臺灣宜蘭地方法院94年度易字第
160號，中華民國94年5月26日第一審判決（起訴案號：臺灣宜蘭
地方法院檢察署94年度偵字第 943號），提起上訴，本院判決如
下：
    主  文
原判決撤銷。
乙○○毀壞門扇、攜帶兇器竊盜，處有期徒刑肆月；扣案之螺絲
起子壹支沒收。又連續毀壞門扇、毀越安全設備、攜帶兇器竊盜
，處有期徒刑柒月；扣案之螺絲起子壹支沒收。應執行有期徒刑
拾月，緩刑年。扣案之螺絲起子壹支沒收。
    事  實
一、緣乙○○因失業無收入可供花用，竟萌生意圖為自己不法之
    所有，於民國（下同）91年8、9月間某日白天，趁丙○○座
    落宜蘭縣南澳鄉○○路○段383號住處無人在家之際，持其所
    有客觀上對於人之生命、身體、安全具有危險性可供兇器使
    用之螺絲起子毀壞該房屋後門玻璃後，侵入其內（毀損及侵
    入住宅部分均未據告訴），而竊取丙○○所有新台幣（下同
    ）2千元，得手後供己花用。
二、詎乙○○猶不知悔改，另行基於意圖為自己不法所有之概括
    犯意，先後於附表所示之時間、地點，以附表所示之方式，
    竊取如附表所示之物品（竊盜時間、地點、方式均詳如附表
    所示），嗣於93年7月29日上午9時30分許，為警在宜蘭縣蘇
    澳鎮蓬萊國小前查獲，並扣得其所有供犯罪所用之螺絲起子
    一支；而乙○○並於前揭竊盜犯行未被有偵查犯罪職權之機
    關或公務員發覺前，於警偵訊其附表所示之竊盜犯行後，主
    動向警自首其前揭竊盜犯行，並受裁判。
三、案經宜蘭縣警察局蘇澳分局報告臺灣宜蘭地方法院檢察署檢
    察官偵查起訴。
    理  由
一、上揭犯罪事實，業據上訴人即被告乙○○於警詢時及偵審中
    坦承不諱，核與被害人丙○○、丁○○及甲○○分別於警詢
    時指訴如何遭竊情節大致相符，而被告於本院審理時並供承
    ：伊沒有工作，就去偷東西，伊都是在白天偷，前 2次是用
    伊所有的螺絲起子敲壞門進入，第 3次則是從房屋後面廚房
    窗戶爬進去等語（見本院卷94年 7月15日審判程序筆錄），
    此外，並有被害人甲○○出具之贓物認領保管單乙紙在卷及
    被告所有供犯罪所用之螺絲起子一支扣案可稽，堪認被告上
    揭自白核與事實相符，事證明確，被告犯行，應堪認定。
二、查螺絲起子，係屬金屬製品，質硬而型尖，若持以行兇，客
    觀上足以對人生命、身體、安全構成危險性，係屬兇器無訛
    ﹔又紗門雖為防止蚊蠅而設，但亦兼具隔絕防閑作用，應屬
    安全設備，而房屋之窗戶，依社會通常觀念而言，亦屬具有
    防盜效用之安全設備。核被告就犯罪事實一所為，係犯刑法
    第321條第1項第2款、第3款之毀壞門扇、攜帶兇器加重竊盜
    罪；而就犯罪事實二所為，分別係犯如附表「所犯法條欄」
    所示之罪。而查被告於91年間行竊後未被有偵查犯罪職權之
    機關或公務員發覺前，於93年 7月29日宜蘭縣警察局蘇澳分
    局三組警員偵訊其附表所示之竊盜犯行後，主動向警自首其
    犯罪事實一所示之竊盜犯行，並受裁判，有偵訊筆錄在卷可
    考（見警詢卷第 2-1頁背面），為對於未發覺之罪自首而接
    受裁判，應依刑法第62條前段規定減輕其刑。而被告於93年
    間先後 2次竊盜犯行，時間緊接，手段相似，觸犯基本構成
    要件相同之罪名，顯係基於概括犯意為之，應依連續犯規定
    論以一連續毀壞門扇、毀越安全設備、攜帶兇器加重竊盜既
    遂罪，並加重其刑。至被告先後於91年所犯之竊盜罪及93年
    所犯之竊盜罪，訊據被告於本院審理時供稱伊因無工作才去
    偷，而於91年間行竊後已有工作，後來在93年是因又無工作
    才另行起意去偷，並不是一直都想偷等語（見同上審判程序
    筆錄），且查被告先後所犯二罪之時間相距達 2年之久，實
    難認被告於91年8、9月間犯竊盜罪時即並基於有於93年再犯
    竊盜之犯意，是被告於91年間所犯之竊盜罪與93年間所犯之
    竊盜罪間，顯非基於同一概括犯意為之，而屬犯意各別，行
    為互殊，應予分論併罰。原審以被告上述犯行，事證明確，
    予以論罪科刑，固非無見，惟查被告先後於91年所犯之竊盜
    罪及93年所犯之竊盜罪之犯意各別，應予分論併罰，原審認
    被告係基於同一概括犯意為之，而依連續犯規定論以一罪，
    其論斷尚有未洽；又被告於上揭犯罪事實一所示時地，持所
    有之螺絲起子毀壞被害人丙○○住處後門玻璃而進入行竊，
    所為係犯刑法第 321條第1項第2款所規定加重竊盜要件之毀
    壞門扇，而非屬該款加重竊盜要件之踰越安全設備，暨被告
    於附表編號1 所示時地係以螺絲起子毀壞被害人丁○○住處
    之紗門及大門後直接進入屋內行竊，並無何踰越行為，原審
    認被告係破壞該屋之大門紗窗及玻璃後踰越安全設備潛入行
    竊，其認定核與事實未合，同有未洽；是被告上訴意旨指摘
    原審量刑過重，固無理由，惟原判決既有可議，自應由本院
    予以撤銷改判，爰審酌被告之素行，被告因一時工作無著，
    為供生活之需之犯罪動機，目的、手段、次數，惟所竊得之
    財物非多，犯罪情節尚非嚴重，其因而對被害人所造成之損
    害及犯罪後坦承犯行，態度良好等一切情狀，分別就其於91
    年間及93年間所犯之竊盜犯行量處有期徒刑4月及7月，並定
    應執行有期徒刑10月。而查原審以被告係基於同一概括犯意
    而先後於91年間及93年間為竊盜犯行，彼等間具有連續犯關
    係，而論以一踰越安全設備、攜帶兇器加重竊盜罪，惟經本
    院審理結果認被告先後於91年間及93年間各所為之竊盜犯行
    之犯意各別，應予分論併罰，是原審就此被告所犯之罪而為
    論斷所適用法條自有不當，則本件雖由被告提起上訴，應無
    刑事訴訟法第 370條前段之適用，附此敘明。至扣案之螺絲
    起子一支，係被告所有供犯本件罪行所用之物，業據被告供
    明在卷，應依刑法第38條第1項第2款之規定宣告沒收之。而
    查被告前於84年間固因竊盜罪，經臺灣宜蘭地方法院判處有
    期徒刑5月，緩刑3年確定，然於緩刑期滿未撤銷緩刑，刑之
    宣告已失其效力，與未曾受有期徒刑以上刑之宣告者同，有
    本院被告前案紀錄表在卷可憑，被告因一時工作無著，生活
    陷入困窘，為供生活花費，致犯本件犯行，惟其犯罪情節尚
    非嚴重，被告並於為警查獲後自首其於91年間所犯之竊盜犯
    行，足見其已知所誨悟，其經此罪刑之宣告，爾後當知所警
    惕，諒無再犯之虞，是本院認被告所受本件刑之宣告以暫不
    執行為適當，爰併予宣告緩刑3年，以啟自新。
據上論斷，應依刑事訴訟法第369條第1項前段、第364條、第299
條第1項前段，刑法第56條、第321條第1項第2款、第3款、第 62
條前段、第51條第5款、第38條第1項第2款、第74條第1款，判決
如主文。
本案經檢察官鄭富銘到庭執行職務。
中　　華　　民　　國　　94　　年　　7 　　月　　29　　日
　　　　　　　　　臺灣高等法院刑事第八庭
                                審判長法　官　吳　敦
　　　　　　　　　　　　　　　　　　  法　官  沈宜生
　　　　　　　　　　　　　　　　　　  法　官  張傳栗
以上正本證明與原本無異。
不得上訴。
　　　　　　　　　　　　　　　　　　　書記官　秦慧榮
中　　華　　民　　國　　94　　年　　7 　　月　　29　　日
附錄：本案論罪科刑法條全文
行法第321條第1項第2、3款
犯竊盜罪而有下列情形之一者，處6月以上、5年以下有期徒刑：
二  毀越門扇、牆垣或其他安全設備而犯之者。
三  攜帶兇器而犯之者。
附表
┌──┬────┬─────┬──────┬───┬─────┬─────┐
│編號│  時間  │  地 點   │  方   法   │被害人│ 竊得物品 │ 所犯法條 │
├──┼────┼─────┼──────┼───┼─────┼─────┤
│ 1  │93年7月 │宜蘭縣南澳│攜帶螺絲起子│丁○○│無        │刑法第321 │
│    │27日上午│鄉南澳村中│毀壞紗門及大│      │          │條第2項、 │
│    │10時許  │正路3巷3號│門後潛入，因│      │          │第1項第2、│
│    │        │          │翻遍衣櫃未發│      │          │3款之毀壞 │
│    │        │          │現財物，而未│      │          │門扇及安全│
│    │        │          │竊得財物（毀│      │          │設備、攜帶│
│    │        │          │損及侵入住宅│      │          │兇器竊盜未│
│    │        │          │部份均未據告│      │          │遂罪      │
│    │        │          │訴）        │      │          │          │
├──┼────┼─────┼──────┼───┼─────┼─────┤
│ 2  │93年7月 │宜蘭縣蘇澳│徒手踰越被害│甲○○│新台幣1500│刑法第321 │
│    │28日上午│鎮○○路2 │人住處廚房之│      │元、行動電│條第1項第2│
│    │11時許  │之2號     │窗戶潛入竊取│      │話（BENQ  │款之踰越安│
│    │        │          │被害人所有之│      │廠牌，6210│全設備罪  │
│    │        │          │財物（侵入住│      │i型）1支。│          │
│    │        │          │宅部份未據告│      │          │          │
│    │        │          │訴）        │      │          │          │
└──┴────┴─────┴──────┴───┴─────┴─────┘
